【裁判字號】    98,訴,726
【裁判日期】    980930
【裁判案由】    違反毒品危害防制條例
【裁判全文】
臺灣嘉義地方法院刑事判決               98年度訴字第726號
公  訴  人  臺灣嘉義地方法院檢察署檢察官
被      告  甲○○
                    （現於臺灣嘉義監獄鹿草分監執行中）
上列被告因違反毒品危害防制條例案件，經檢察官提起公訴（九
十八年度毒偵字第一二四四號），本院合議庭裁定由受命法官以
簡式程序進行審理，判決如下：
    主  文
甲○○施用第一級毒品，累犯，處有期徒刑拾壹月；扣案使用過
之夾鍊袋貳個、削尖吸管肆支、注射針筒貳支，均沒收。又施用
第二級毒品，累犯，處有期徒刑伍月；扣案安非他命吸食器壹個
，沒收。應執行有期徒刑壹年貳月；扣案使用過之夾鍊袋貳個、
削尖吸管肆支、注射針筒貳支、安非他命吸食器壹個（九十八年
度保管字第一一六七號編號5至編號8），均沒收。
    犯 罪 事 實
一、甲○○因麻醉藥品、肅清煙毒條例及藥事法等案件，分別經
    法院判處有期徒刑，並定應執行刑為有期徒刑九年，於民國
    九十四年二月二十七日縮刑期滿執行完畢；又因施用毒品案
    件，經本院裁定送觀察、勒戒後，認有繼續施用毒品之傾向
    ，再經本院裁定令入戒治處所施以強制戒治，嗣於九十七年
    三月十三日認無繼續強制戒治之必要而釋放，猶不知悔改，
    於上開強制戒治執行完畢釋放後五年內，分別基於施用第一
    級毒品及第二級毒品之犯意，於九十八年七月十三日下午五
    時許，在其位在嘉義市鎮三十四巷五號四樓之一居
    所內，以針筒注射方式施用海洛因乙次後；再以將甲基安非
    他命放入玻璃球管內燒烤吸食煙霧之方式，施用甲基安非他
    命乙次。嗣於九十八年七月十三日二十二時五分許，為警在
    其上開居處搜索查獲，並扣得其所有、供施用毒品所用之使
    用過之夾鍊袋二個、削尖吸管四支、注射針筒二支、安非他
    命吸食器一個，且於上開查獲後為警採集尿液送驗後，其結
    果呈嗎啡陽性、可待因陽性、安非他命陽性及甲基安非他命
    之陽性反應，而知上情。
二、案經臺南縣警察局移請臺灣嘉義地方院檢察署檢察官偵查起
    訴。
    理  由
一、訊據被告甲○○對於上開犯罪事實均坦承不諱（見本院卷第
    39頁、第40頁），並有搜索同意書、臺南縣警察局搜索扣押
    筆錄、扣押物品目錄表各乙份及查獲物品照片八幀在卷可佐
    ，復有使用過之夾鍊袋二個、削尖吸管四支、注射針筒二支
    、安非他命吸食器一個扣案可憑，並據本院當庭勘驗無誤；
    參以於九十八年七月十四日十三時二十七分許，為警採其尿
    液送驗，其結果呈可待因陽性、嗎啡陽性反應（按施用海洛
    因後，經人體之水解代謝作用，會呈嗎啡陽性反應）、安非
    他命陽性及甲基安非他命陽性反應等情，有長榮大學毒物研
    究中心確認報告及代號與真實姓名對照表各乙份在卷可稽，
    均足資擔保被告於本院審理時所為之上開任意性自白確與事
    實相符，應堪採信。而被告前因施用毒品案件，經本院裁定
    送觀察、勒戒後，認有繼續施用毒品之傾向，再經本院裁定
    令入戒治處所施以強制戒治，嗣於九十七年三月十三日認無
    繼續強制戒治之必要而釋放等情，有其臺灣高等法院被告前
    案紀錄表乙份在卷可參，其於強制戒治執行完畢後五年內再
    犯上開施用海洛因及甲基安非他命犯行至堪認定，應依法論
    科。
二、按海洛因、甲基安非他命分別屬毒品危害防制條例所定之第
    一級、第二級毒品，故核被告甲○○上開所為，分別係犯毒
    品危害防制條例第十條第一項、第二項之施用第一級、第二
    級毒品罪；其施用前持有海洛因及施用前持有甲基安非他命
    之低度行為，均為施用之高度行為所吸收，均不另論罪。又
    被告所犯上開二罪，罪名互異，犯意各別，應分論併罰。又
    被告前因麻醉藥品、肅清煙毒條例及藥事法等案件，分別經
    法院判處有期徒刑，並定應執行刑為有期徒刑九年，於九十
    四年二月二十七日縮刑期滿執行完畢等情，則有被告之臺灣
    高等法院被告前案紀錄表乙份附卷可佐，其於五年內故意再
    犯本件有期徒刑以上之罪，為累犯，均應依刑法第四十七條
    第一項加重其刑。爰審酌被告前有違反麻醉藥品管理條例、
    妨害自由、公共危險、違反毒品危害防制條例前科之素行，
    國中畢業之智識程度，前曾因施用毒品而經觀察、勒戒及強
    制戒治程序，竟未思悔改，另起意再為上開施用毒品犯行，
    顯然缺乏禁絕毒害決心，並衡酌被告施用毒品之種類、次數
    ，再考量施用毒品犯行係屬戕害自身健康之行為，尚未危害
    他人，且被告於本院審理中坦承犯行，其犯後態度尚稱良好
    等一切情狀，分別量處如主文所示之刑，並定其應執行刑，
    以資懲儆。
三、扣案使用過之夾鍊袋二個、削尖吸管四支、注射針筒二支為
    被告用以施用海洛因所用之物，扣案安非他命吸食器一個，
    則為被告用以施用甲基安非他命之物，且均為被告所有（臺
    灣嘉義地方法院檢察署九十八年度保管字第一一六七號編號
    5至編號8），業據被告供承在卷，爰依刑法第三十八條第一
    項第二款規定宣告沒收。
據上論斷，應依刑事訴訟法第二百七十三條之一第一項、第二百
九十九條第一項前段，毒品危害防制條例第十條第一項、第二項
，刑法第十一條、第四十七條第一項、第五十一條第五款、第三
十八條第一項第二款，判決如主文。
本案經檢察官李志明到庭執行職務。
中    華    民    國    98    年    9     月    30    日
                      刑事第五庭  法  官  曾宏揚
以上正本證明與原本無異。
如不服本判決應於收受判決後10日內向本院提出上訴書狀，並應
敘述具體理由；其未敘述上訴理由者，應於上訴期間屆滿後20日
內向本院補提理由書（均須按他造當事人之人數附繕本）「切勿
逕送上級法院」。
中    華    民    國    98    年    9     月    30    日
                                  書記官  陳慶昀
附錄論罪科刑法條：
毒品危害防制條例第10條
施用第一級毒品者，處 6 月以上 5 年以下有期徒刑。
施用第二級毒品者，處 3 年以下有期徒刑。


司法院資訊處製作；財團法人民間司法改革基金會備份。
